【裁判字號】    98,秩抗,10
【裁判日期】    980930
【裁判案由】    違反社會秩序維護法
【裁判全文】
臺灣臺中地方法院普通庭裁定            98年度秩抗字第10號
抗  告  人  甲○○
即被移送人
上抗告人因違反社會秩序維護法案件，不服本院豐原簡易庭於中
華民國九十八年八月二十四日所為第一審裁定（九十八年度豐秩
字第三十九號）提起抗告，本院普通庭為第二審裁定如下：
    主    文
抗告駁回。
    理    由
一、按社會秩序維護法第六十五條第三款明定：「有下列各款行
    為之一者，處三日以下拘留或新臺幣一萬八千元以下罰鍰：
    三、無正當理由，攜帶類似真槍之玩具槍，而有危害安全之
    虞者。」次按受裁定人或原移送之警察機關對於簡易庭就第
    四十五條移送之案件所為之裁定，有不服者，得向同法院普
    通庭提起抗告；對於普通庭之裁定，不得再行抗告；又法院
    受理違反本法案件，除本法有規定者外，準用刑事訴訟法之
    規定，社會秩序維護法第五十八條、第九十二條分別定有明
    文。末按抗告為無理由者，應以裁定駁回之，刑事訴訟法第
    四百十二條亦定有明文。
二、抗告意旨略以：抗告人即被告移送人甲○○於民國九十八年
    六月五日被警方查獲毒品案件時，在我車上查獲該玩具槍，
    該玩具槍是我所有，我將玩具槍借我叔叔射貓，當日我剛好
    自我叔叔家取回，並未拿出來使用，我只是放置在車上，不
    應該被處罰等語。（見原審卷第三十三、三十四頁）
三、經查：抗告人於九十八年六月五日十九時時三十五分許，駕
    駛車號HO－四六四一號自用小客車，行經臺中縣東勢鎮○○
    里○○路五九八巷口，因攜帶玩具槍一把，為臺中縣警察局
    東勢分局東勢派出所員警查獲之事實，業據抗告人於警詢時
    坦承不諱（見原審卷第六頁），復有臺中縣警察局東勢分局
    東勢派出所扣押筆錄、扣押物品目錄表及扣案槍枝照片一張
    可資佐證（見原審卷第九頁至第十頁），堪認屬實。而扣案
    之玩具槍一把經臺中縣警察局東勢分局槍枝檢視（測）之結
    果，該玩具槍槍枝大部結構完整、槍管暢通、槍枝具擊發機
    構、並可發揮功能；又該玩具槍為氣體動力式槍枝（空氣槍
    ），係以填充氣體作為發射動力，測試時以直徑約六MM之鋼
    珠射擊監測板（鋁板），測試結果未貫穿鋁板（表示其單位
    面積動能未超過十六焦耳/ 平方公分）等情，有臺中縣警察
    局槍枝初步檢視報告表、臺中縣警察局東勢分局東勢氣體動
    力式槍枝（空氣槍）動能初篩報告表、刑案現場照片七張在
    卷可證（見原審卷第十四頁至第十七頁）。再觀諸該扣案槍
    枝照片，外型與真槍相仿，常人本即不易辨認，應堪認該扣
    案槍枝從外觀上確實得使人容易誤認為真槍，有危害安全之
    虞。縱認抗告人前揭抗辯屬實，抗告人亦非即可於所駕駛之
    車輛攜帶類似真槍之玩具槍，自不得以其辯稱：未拿出使用
    扣案之玩具槍云云，資以認定有何攜帶類似真槍之玩具槍之
    正當理由至明，是抗告人所持上開辯解，自難為其有利認定
    之憑據。從而，抗告人既有於上開時、地攜帶其所有扣案之
    玩具槍，且查無其有何正當理由。故抗告人所為，顯與前揭
    社會秩序維護法第六十五條第三款所定處罰要件該當，原審
    依臺中縣政府警察局東勢分局移送事實，認定抗告人確有違
    反社會秩序維護法之情事，而處罰鍰五千元，並將扣案之類
    似真槍之玩具槍沒入，經核認事用法俱無不合，量處罰鍰亦
    稱允適，抗告人指摘原裁定不當，尚難認為有理由，應予駁
    回。
四、綜上論據，依社會秩序維護法第五十八條、第九十二條，刑
    事訴訟法第四百十二條，裁定如主文所示。
中    華    民    國    98    年    9     月    30    日
                  刑事第十三庭  審判長法  官  楊萬益
                                      法  官  蔡建興
                                      法  官  廖慧如
不得再抗告。
                                      書記官  譚系媛
中    華    民    國    98    年    9     月    30    日


司法院資訊處製作；財團法人民間司法改革基金會備份。
